臺灣高雄地方法院刑事判決                              九十二年度再字第二號
    聲　　請　　人　臺灣高雄地方法院檢察署檢察官受　處　
    分　人　鄭國雄　男三十七歲（民國○○○年○○月○○日生）住
    高雄縣○○鄉○○○村○號附五之三九四二

身分證統一編號：Ｓ一二ОО七三一四九號右被告因違反毒品危害
防治條例案件，經檢察官聲請撤銷停止強制戒治（九十一年度聲
撤戒二字第三○二號），本院前以九十一年度毒聲字第七五○九號
裁定確定後，經被告即受處分人聲請再審，經本院九十二年度聲
再字第三號裁定開始再審，本院再審裁定如左：
    主  文
本件聲請駁回。
    理  由
一、本件受處分人甲○○前因施用毒品案件，於戒治屆滿三月後，
    因無繼續戒治之必要，由本院以九十一年度毒聲字第三七二
    七號裁定停止戒治，所餘期間並宣付保護管束，惟受處分人
    竟於保護管束期間，有再度施用毒品之行為，其違反保護管
    束應遵守事項情節重大，經檢察官聲請撤銷停止戒治，本院
    於民國九十一年十二月五日，以九十一年度毒聲字第七五○
    九號裁定撤銷停止戒治，令入戒治處所施以強制戒治確定；
    另受處分人於保護管束期間涉犯施用毒品案件，經檢察官提
    起公訴後，復經本院將受處分人之尿液再送高雄醫學大學附
    設中和紀念醫院（下稱高雄醫學大學）以精密之ＧＣ＼ＭＳ氣相
    層析質譜儀分析法檢驗後，並未檢出安非他命或甲基安非他
    命陽性反應，嗣本院於九十二年二月二十七日，以九十一年
    度易字第四二四○號判決受處分人無罪，受處分人就上開本
    院撤銷停止戒治之與科刑確定判決有同等之效力之確定裁定
    聲請本院再審，本院認該高雄醫學大學之檢驗報告係成立於
    九十二年一月二十七日，乃於受處分人九十一年十二月五日
    所受撤銷停止戒治，令入戒治處所施以強制戒治之裁定後所
    作成，又該高雄醫學大學濫用藥物尿液檢驗報告根據之證據
    ，為前開撤銷停止戒治裁定前即扣案存在之聲請人尿液，該
    高雄醫學大學之濫用藥物尿液檢驗報告，應屬事實審法院判
    決前已經存在，當時未能援用審酌，至其後始行發現之新證
    據，且就該證據本身形式上觀察，顯然可認為足以動搖原不
    利受處分人之撤銷停止戒治之確定裁定，而合於刑事訴訟法
    第四百二十條第一項第六款所規定得以開始再審之理由，並
    經本院於九十二年五月十五日，以九十二年聲再字第三號為
    開始再審之裁定，合予敘明。
二、聲請意旨略以：受戒治處分人甲○○前因施用毒品案件，於戒
    治屆滿三月後，因無繼續戒治之必要，由本院以九十一年度
    毒聲字第三七二七號裁定停止戒治，所餘期間並宣付保護管
    束，惟受處分人竟於保護管束期間，有再度施用毒品之行為
    ，其違反保護管束應遵守事項情節重大，爰依毒品危害防制
    條例第二十二條第二項之規定，聲請撤銷停止戒治，令入戒
    治處所施以強制戒治等語。
三、按受戒治人於停止戒治期間，應付保護管束，其違反保護管
    束應遵守事項情節重大者，得由檢察官聲請法院或由少年法
    庭裁定撤銷停止戒治。而所稱「違反保護管束應遵守事項情
    節重大」之情形，係指應斟酌：「二、保護管束期間因故意
    更犯本條例第十條之罪，經法院裁定送勒戒處所觀察、勒戒
    者」，毒品危害防制條例第二十二條第二項及毒品危害防制
    條例施行細則第十六條第二款分別定有明文。又按犯罪事實
    應依證據認定之，無證據不得推定其犯罪事實，刑事訴訟法
    第一百五十四條定有明文。又科刑判決所認定之事實，與所
    採之證據，不相適合，即屬證據上理由矛盾，其判決當然為
    違背法令，刑事訴訟法所謂認定犯罪事實之證據，係指足以
    證明被告確有犯罪行為之積極證據而言，該項證據必須適合
    於被告犯罪事實之認定，始得採為斷罪資料；而鑑定人之鑑
    定，雖足為證據資料之一種，但鑑定報告顯有疑義時，審理
    事實之法院，仍應調查其他必要之證據，以資認定，不得專
    憑不實不盡之鑑定報告，作為判決之唯一證據，最高法院六
    十九年台上字第四九一三號、四十年台上字第七一號判例可
    資參照。
四、經查：
（一）受戒治處分人甲○○前因施用毒品案件，於戒治屆滿三月後
      ，因無繼續戒治之必要，由本院以九十一年度毒聲字第三
      七二七號裁定停止戒治，所餘期間並宣付保護管束，有本
      院上開裁定及臺灣高等法院被告前案紀錄表在卷可稽，固
      堪認為真實。
（二）惟訊據被告堅詞否認有於保護管束期間施用安非他命之犯
      行，雖被告於九十一年十月一日保護管束期間內，經採集
      之尿液經高雄縣政府衛生局檢驗結果，呈甲基安非他命陽
      性反應，有該局九十一年十月二十三日之（九一）煙檢字
      第一七五四號煙毒尿液檢驗成績書一紙可佐，然細譯高雄
      縣衛生局乃以較不精密、可能檢出偽陽性之「免疫學分析
      法、ＴＯＸＩ─ＬＡＢ方法」對被告之尿液進行檢驗，另經本院函
      請高雄醫學大學附設中和紀念醫院就被告同一瓶尿液進行
      複驗，該院以更精密之「氣相層析質譜儀分析法（ＧＣ／ＭＳ
      ）」鑑定結果，並未檢出安非他命或甲基安非他命陽性反
      應，此有高雄醫學大學附設中和紀念醫院九十二年一月二
      十七日之報告編號○○○○－○○○號濫用藥物尿液檢驗報告單在
      卷可憑，則被告是否有於保護管束期間施用毒品之犯行，
      已有可疑；參以本件並未扣得安非他命或供施用安非他命
      之器具等情，自難僅以精密度較低之高雄縣政府衛生局前
      開煙毒尿液檢驗成績書，逕認被告有施用第二級毒品安非
      他命之犯嫌。
五、綜上所述，本件並無積極證據足資證明受處分人於九十一年
    十月一日零時五分許起回溯二十四小時內之某時即於保護管
    束期間內，有再次施用第二級毒品安非他命之犯行，聲請人
    認受處分人於保護管束期間內再施用第二級毒品安非他命，
    而認其於保護管束期間違反應遵守事項情節重大，容有未洽
    ，故核聲請人之聲請為無理由，應予駁回。
六、據上論斷，應依刑事訴訟法第二百二十條，裁定如主文。
中      華      民      國    九十二    年      六      
月    二十七    日
                                  臺灣高雄地方法院刑事第二庭
                                      審判長法  官  莊崑山
                                            法  官  柯彩燕
                                            法  官  曾鴻文
右正本證明與原本無異。
如不服本裁定，應於裁定送達後五日內，向本院提出抗告狀。

                                            書記官    王高山

中    華    民    國      九十二      年      七      月
      二      日